高雄高等行政法院裁定
                                       100年度停字第20號
聲  請  人　尚品營造股份有限公司
代　表　人　陳詠裕
相  對  人　嘉義市政府
代　表　人　黃敏惠
上列當事人間政府採購法事件，聲請人聲請停止原處分之執行，
本院裁定如下：
    主  文
聲請駁回。
聲請程序費用由聲請人負擔。
    理  由
一、按「行政訴訟繫屬中，行政法院認為原處分或決定之執行，
    將發生難於回復之損害，且有急迫情事者，得依職權或依聲
    請裁定停止執行。但於公益有重大影響，或原告之訴在法律
    上顯無理由者，不得為之。」行政訴訟法第116條第2項定有
    明文。故依行政訴訟法第116條第2項前段規定，聲請停止原
    處分之執行，必須因原處分之執行將發生難於回復之損害，
    且有急迫情事者，當事人始得聲請行政法院裁定停止執行；
    而所謂難於回復之損害，係指其損害不能回復原狀，或不能
    以金錢賠償，或在一般社會通念上，如為執行可認達到回復
    困難之程度而言，至當事人主觀上難於回復之損害當非屬該
    條所指之難於回復之損害（最高行政法院民國99年度裁字第
    39號裁定意旨參照）。
二、本件聲請人聲請意旨略謂：（一）聲請人參與相對人所辦理
    之「大溪厝排水維護工程（大同路至育人路段）」採購案（
    下稱系爭採購案），因相對人認有可歸責於聲請人之事由致
    解除契約之情事，乃以99年12月13日府工水字第0992121018
    1號函通知聲請人將依政府採購法第101條第1項第12款規定
    刊登政府採購公報。聲請人不服，提出異議，經相對人以10
    0年2月17日府工水字第1002102422號函駁回聲請人之異議。
    聲請人猶未甘服，向行政院公共工程委員會（下稱公共工程
    委員會）提起申訴，亦遭判斷駁回，相對人遂依政府採購法
    第102條第3項規定，函請公共工程委員會於政府採購公報刊
    登聲請人為拒絕往來廠商，並停權1年（自100年10月22日起
    至101年10月21日止），不得參與政府採購投標或作為決標
    對象或分包廠商。（二）聲請人不服上開公共工程委員會之
    審議判斷，業於100年10月7日提起行政訴訟，現由鈞院100
    年度訴字第540號政府採購法事件審理中。則聲請人依上開
    處分於拒絕往來日期截止前，即不得參加政府機關之採購案
    ，業已限制其營業範圍，亦造成一般公司行號或他人於知悉
    聲請人被刊登為不良廠商後，可能將聲請人列入拒絕往來廠
    商名單，影響聲請人之商譽及營業生存。如待本案終局確定
    之救濟，將使聲請人之營運發生困難，並致聲請人員工及其
    家屬陷於生活之困境，均屬難於回復之損害，且有急迫之情
    形。又聲請人係依法設立之公司，領有公司執照及營利事業
    登記證等，則本件停止原處分之執行，於公益尚無重大影響
    。爰依行政訴訟法第116條第2項規定，聲請於鈞院100年度
    訴字第540號行政爭訟案件確定前停止原處分之執行等語。
三、經查，本件相對人係以聲請人承包系爭採購案，因有可歸責
    於聲請人之事由致解除契約之情事，乃以99年12月13日府工
    水字第09921210181號函通知將依政府採購法第101條第1項
    第12款規定刊登政府採購公報；聲請人不服，提出異議，經
    相對人以100年2月17日府工水字第1002102422號函駁回聲請
    人之異議；聲請人猶未甘服，向公共工程委員會提起申訴，
    亦遭判斷駁回，此有相對人100年2月17日府工水字第100210
    2422號函及公共工程委員會同年8月5日訴字第1000097號採
    購申訴審議判斷書等影本附卷可稽。按政府採購法第103條
    第1項第2款規定，廠商經依同法第102條第3項規定刊登政府
    採購公報者，自刊登之次日起1年內不得參加投標或作為決
    標對象或分包廠商。本件聲請人雖因原處分之執行，於1年
    內不得參與政府機關採購之相關投標，惟此舉並非撤銷聲請
    人之營利事業登記，聲請人仍得本其營利事業登記項目，於
    市場上繼續經營其業務，因此原處分之執行非必然使聲請人
    之營運受有難以回復之嚴重影響。故聲請人以相對人依政府
    採購法規定將其刊登政府採購公報後，其不得參與政府機關
    相關標案，嚴重影響公司營生云云，純係聲請人主觀設限營
    業對象為政府機關之結果，自無足採。本件聲請人既非不能
    營業，則聲請人以被列為拒絕往來廠商為由，主張聲請人全
    體員工及其家屬生活將陷於困境云云，亦屬臆測。再者，縱
    將來聲請人本案訴訟如獲得勝訴，其因列入拒絕往來廠商而
    遭停權結果，所導致聲請人1年內無法參與公共工程等投標
    之損害，在一般社會通念上，非不能以金錢賠償獲得救濟，
    即不發生難於回復損害之情。至於廠商遭刊登政府採購公報
    ，嗣若經判決撤銷該處分，依政府採購法第103條第1項第2
    款但書規定即應註銷前開刊登，聲請人如因而商譽受損，亦
    得依民法請求賠償，自難謂有聲請人之信譽將發生難於回復
    損害之情形。是依首揭說明，自難謂本件原處分之執行將發
    生難以回復之損害。從而，本件聲請核與行政訴訟法第116
    條第2項前段規定之停止執行要件不合，應予駁回。
四、依行政訴訟法第104條、民事訴訟法第95條、第78條，裁定
    如主文。
中　　華　　民　　國　　100　 年　　11　　月　　10　　日
              高雄高等行政法院第三庭
                          審判長法官　邱　政　強
                                法官　詹  日  賢
                                法官　李　協　明
以上正本係照原本作成。
如不服本裁定，應於裁定送達後10日內以書狀敘明理由，經本院
向最高行政法院提出抗告（須按對造人數附具繕本）。
中　　華　　民　　國　　100　 年　　11　　月　　10　　日

　　　　　　　　　　　　　　　書記官  周  良  駿